# 请教陈版：这种业务是否超经营范围？

提问人：5566 时间：2012-09-24 10:29:02
一个外资企业A，经营范围是生产制造，接了一个国内的订单，但自己没能力生产，于是全部外包给另一个厂商B，B完工后，开销售发票给A，A再将产品用于交货。有人说这是超经营范围，因A这样做实际是商贸行为，而且其进项税额也不应该抵扣。是否这样？

回答人：chenyiwei
这更多地是一个法律问题。个人理解，如果该企业明知其没有能力自行生产，需将全部生产活动予以外包，但仍然承接的，则实际上属于变相从事贸易业务。超范围经营的法律风险在一定程度上是存在的。根据《企业经营范围登记管理规定》（国家工商行政管理总局令第 12 号）规定：企业未经批准、登记，或者违反本规定第十四条规定，从事许可经营项目经营的，企业登记机关应当依据《无照经营查处取缔办法》予以查处；企业从事未经登记的一般经营项目的，企业登记机关应当按照超范围经营依法予以查处。
请法律专业人士对此予以协助，谢谢！